【裁判字號】    91,簡上,179
【裁判日期】    920129
【裁判案由】    給付貨款
【裁判全文】
臺灣士林地方法院民事判決  九十一年度簡上字第一七九號
    上  訴  人  甲○○
    訴訟代理人  乙○○
右當事人間請求給付貨款事件，上訴人對於中華民國九十一年八月三十日本院士林簡
易庭九十一年度士簡字第九九七號第一審判決提起上訴，本院判決如左：
    主  文
上訴駁回。
第二審訴訟費用由上訴人負擔。
    事  實
甲、上訴人方面：上訴人未於言詞辯論期日到場，據其於準備程序中所為聲明及陳述
    為：
一、聲明：
  (一)原判決廢棄。
  (二)被上訴人在第一審之訴駁回。
二、陳述：
  (一)該批模板交易，乃是上訴人介紹友人許阿民向長江木業行（即被上訴人）購買，
    並非上訴人之工程，上訴人僅為介紹人，並非買主，而上訴人前與長江木業行生
    意往來，一向信用良好，為了本件貨款，上訴人已經向許阿民催討多次，而出貨
    單亦非上訴人所簽。
  (二)上訴人與被上訴人接洽時，就有說該工程是朋友的，上訴人要求被上訴人把貨送
    過去，看到時候多少錢，上訴人會找許阿民拿交給被上訴人，但後來上訴人一直
    沒有收到這筆錢。
三、證據：提出恆林實業有限公司對帳單及長江木業行出貨單各一紙等影本為證。
乙、被上訴人方面：
一、聲明：上訴駁回。
二、陳述：除與原審判決書所載者相同茲予引用外，補稱：被上訴人與許阿民素不相
    識，從頭到尾都是上訴人所接洽，上訴人要求送貨到花蓮給許先生，而且發票也
    是開給上訴人，被上訴人與許阿民沒有接觸，不可能約定由被上訴人直接向許阿
    民要錢。
三、證據：除援用原審之立證方法外，另提出統一發票影本一紙為證。
    理  由
一、本件上訴人經合法通知，未於言詞辯論期日到場，核無民事訴訟法第三百八十六
    條所列各款之情形，爰依被上訴人聲請，由其一造辯論而為判決。
二、被上訴人起訴主張：上訴人於九十年一月間向原告購買板模材料一批，貨款共計
    為二十九萬一千二百元，詎上訴人於被上訴人準時交貨後，積欠全部貨款皆未予
    清償，迭經催討未獲置理，為此請求上訴人給付貨款二十九萬一千二百元等語。
    上訴人則以：該批模板交易是上訴人介紹友人許阿民向被上訴人購買，上訴人並
    非買主，而本件貨款上訴人已經向許阿民催討多次，貨物非由伊或所雇用之員工
    簽收，上訴人與被上訴人接洽時，就有說該工程是朋友的，上訴人要求被上訴人
    把貨送過去，看到時候多少錢，上訴人會找許阿民拿來交給被上訴人，但後來上
    訴人一直沒有收到這筆錢云云置辯。
三、本件被上訴人確於九十年一月間出售板模材料一批，價金總計為二十九萬一千二
    百元（不含營業稅），貨物經上訴人指定送往花蓮理想渡假村交由許阿民收受，
    被上訴人並以買受人為上訴人之恆林實業有限公司名義開立統一發票一紙交付被
    上訴人，該筆貨款迄今未付，期間曾經被上訴人於九十一年四月二十二日以桃園
    府前二一支郵局第一００三號存證信函等情，為兩造所不爭執，且有對帳單、出
    貨單、統一發票及存證信函各一紙附卷可按，均堪認為真實。
四、被上訴人起訴主張上訴人向伊購買模版材料一批而未付款，而請求給付貨款二十
    九萬一千二百元等情，而上訴人則以渠非真正買主僅為介紹人，因向真正買受人
    許阿民催討多次未果，故未交付貨款云云置辯，是本件爭執要點在於系爭買賣契
    約之當事人究為何人，即上訴人是否負有給付貨款之義務。經查：
  (一)上訴人雖否認伊為系爭買賣契約之真正買受人，惟並不否認系爭買賣確係親自與
    被上訴人接洽商訂，且受領被上訴人所交付以其為買受人之統一發票一紙。又上
    訴人於本院受命法官調查證據時亦自陳，其向被上訴人訂貨時即表明屆時會將貨
    款交付被上訴人等語，而上訴人主張本件交易從頭到尾都是上訴人與被上訴人接
    洽，被上訴人與訴外人許阿民素不相識，不可能與上訴人約定由被上訴人自行向
    許阿民收許等語，亦為上訴人所不爭執，是本件系爭買賣契約關係，應認為確實
    存在於兩造之間，而上訴人為買受人。至上訴人辯稱於向被上訴人購買貨物前，
    已經表明該工程是朋友的，送貨單非伊所簽云云，然本件買賣標的貨物究竟用於
    何人所承攬或營繕之工程，事屬買受人嗣後處分購得貨物之問題，並不影響系爭
    買賣契約之效力，而上訴人乃依上訴人所指定之地點送貨，並交由指定之人受領
    ，即已履行契約之義務，縱送貨單非由上訴人本人簽署，亦不影響於被上訴人業
    已依約履行給付貨物義務之認定。
  (二)按買受人對於出賣人，有交付約定價金之義務。又給付無確定期限者債務人於債
    權人得請求給付時，經其催告而未為給付，自受催告時起，負遲延責任。其經債
    權人起訴或依督促程序送達支付命令或為其他相類似之行為者，與催告有同一效
    力。遲延之債務，以給付金錢為標的者，債權人得請求依法定利率計算之利息。
    應負利息之債務，其利率未經約定，亦無法律可據者，週年利率為百分之五。民
    法第三百六十七條、第二百二十九條第二項、第二百三十三條第一項、第二百零
    三條分別定有明文。本件系爭板模材料交易之契約關係係存在於兩造之間，而上
    訴人為買受人已如前述，則依據上開規定，上訴人即負有給付買賣價金之義務，
    其迄今仍未履行，被上訴人依據買賣契約關係起訴請求給付價金二十九萬一千二
    百元於法即屬有據。又上訴人前已經被上訴人以存證信函催告履行及經本件被上
    訴人起訴後於九十一年八月十二日送達起訴狀繕本請求給付，而迄今猶未清償，
    依據上開規定，被上訴人自得請求上訴人給付遲延利息
四、綜上所述，本件被上訴人主張上訴人購買模板材料而有二十九萬一千二百元之價
    金未付，訴請上訴人給付該數額之價金及自起訴狀繕本送達翌日起算按年息百分
    之五計算之遲延利息為可採，上訴人所辯要無可取。依據民法第三百六十七條、
    第二百二十九條第二項、第三百三十三條第一項、第二百零三條之規定，被上訴
    人請求上訴人給付二十九萬一千二百元及自九十一年八月十三日（即起訴狀繕本
    送達翌日）起至清償日止按年息百分之五計算之利息為有理由，應予准許。原審
    判命上訴人如數給付，並依被上訴人之聲請酌定相當之擔保金額准其假執行之聲
    請，於法均無不合，上訴意旨指摘原判決不當，求予廢棄改判，為無理由，應予
    駁回其上訴。
五、據上論結，本件上訴為無理由，依民事訴訟法第四百三十六條之一第三項、第四
    百四十九條第一項、第七十八條、第四百六十三條、第三百八十五條第一項前段
    ，判決如主文。
中      華      民      國    九十二    年      一      月    二十九    日
                            臺灣士林地方法院民事第一庭
~B審判長法官  俞慧君
~B法      官  劉穎怡
~B法      官  蕭錫証
右為正本係照原本作成。
本判決不得上訴。
中      華      民      國    九十二    年      二      月      七      日
~B法院書記官  楊錫芬


司法院資訊處製作；財團法人民間司法改革基金會備份。
